# 公司外购扶农产品、高价收低价出售给员工

提问人：乔多多 时间：2020-06-22 09:15:00
公司从工会购买一批粮油标价进价 102 、低价 70 出售给员工。
共 100 桶还剩 30 桶 请问财务和税务上都如何处理？
职工福利的话，需要调整工资影响个税太麻烦。请问有什么好方式吗？

回答人：chenyiwei
进价高于出售给员工的售价的差额，作为非货币性福利处理。并入工资薪金所得缴纳个税。